São Vicente, São Paulo

(13) 99648-8428

Perfil

Olá recrutador(a),

Desde cedo, sempre fui apaixonado por tecnologia e atualmente venho me dedicando aos estudos de programação, com o foco no desenvolvimento front-end, utilizando as principais ferramentas HTML5, CSS3 e JavaScript. Minha meta é me tornar um desenvolvedor front-end altamente qualificado, criando experiências de usuário incríveis e acompanhando as últimas tendências em design e desenvolvimento web.

Experiências

Empacotador/Pacoteiro, AO FIEL BARATEIRO, São Vicente - SP Junho 2022 — Presente

- Empacotar as compras do cliente no caixa, recolher carrinhos, cestas, devoluções e etc.

Operador de Loja, Lojas Americanas, Praia Grande - SP

Novembro 2021 — Dezembro 2021

- Operar o Caixa - Recebimentos de Mercadorias; - Atendimento ao Cliente - Recebimentos de Valores; - Reposição de produtos e etc.

Operador de Caixa, Grupo Mazzini Administracao e Empreitas, Santos -SP Dezembro 2020 — Janeiro 2021

- Operar o Caixa - Recebimento de Valores - Atendimento ao Cliente - Recebimento de Mercadorias

Operador de Caixa, Grupo Mazzini Administracao e Empreitas, Santos -SP Dezembro 2019 — Janeiro 2020

- Operar o Caixa - Recebimento de Valores - Atendimento ao Cliente - Recebimento de Mercadorias

Promotor de Vendas, Coca Cola - FEMSA, Santos -SP

- Vender mercadorias - Promover a venda de mercadorias, demonstrando seu funcionamento.

Educação

Cursos Online de Web Design/ Front End/ UI/UX Design, Origamid

Abril 2023 — Presente

Graduação, Análise e Desenvolvimento de Sistemas, Universidade Santa Cecília, Santos -SP

Setembro 2022 — Presente

Técnico em Programação para Jogos Digitais, ETEC Aristóteles Ferreira, Santos -SP

Janeiro 2017 — Janeiro 2018

Qualificação Profissional, Worknet Cursos

Janeiro 2016 — Janeiro 2017

Ensino Médio, Ensino Médio Completo, E.E Martim Afonso

Janeiro 2015 — Janeiro 2017

Dados pessoais

Nacionalidade

Brasileiro

Carteira de motorista

ŀ

Data de nascimento

03/05/1999

Links

Github

Linkedin

Competências

CSS3

Front End (Software Engine-

ering)

HTML5

JavaScript (Programming

Language)

Github

Desenvolvimento web

Estudos de desenvolvimento

Loja

Atendimento ao Cliente

Caixa

Empacotador

Idiomas

Portuguese